Lola DENET

2 chemin de Galgon Le patio de Jeanne – Appartement 207 33140 Villenave d'Ornon



6.33.17.03.60



denet.lola@gmail.com



CV en ligne: https://lola-denet.github.io/CV/index.html GitHub: https://github.com/lola-denet <u>Date de naissance</u> : 12/07/1993

PROFIL & OBJECTIF

Après avoir exercé le métier d'infirmière durant 5 ans, j'ai repris mes études en 2019 pour intégrer un master de bio-informatique à l'université de Bordeaux. Je souhaite continuer à développer mes compétences que ce soit dans le domaine de la recherche en santé, en éducation, en informatique ou dans le développement logiciel.

FORMATIONS

Bio-informatique

Depuis Septembre 2019: Étudiante en master de bio-informatique parcours biologie computationnelle.

- ⇒ Option en Master 1 : web avancé et modélisation de processus dynamiques (html, CSS, JavaScript, C++).
- ⇒ Option en Master 2 : approche objet (Java) et approche DDD (Domain Driven Design).
- ⇒ MOOC certifiants : Intelligence artificielle avec intelligence, Elements of AI, Web semantique et web de données.

Sciences infirmières

De 2015 à 2019: Formations ponctuelles continues (prise en charge des psychopathologies, tutorat des étudiants, raisonnement clinique infirmier, soins infirmiers en stomathérapie avec Coloplast, formation aux gestes et soins d'urgence).

<u>Juillet 2014</u>: Diplôme d'État d'Infirmière (grade Licence).

De Septembre 2011 à Juillet 2014 : Formation en soins infirmiers.

Juin 2011: Baccalauréat scientifique spécialité sciences et vie de la terre.

EXPÉRIENCE

Bio-informatique

<u>Depuis Février 2021</u>: Stage de fin de formation orienté recherche au sein de l'équipe Mnémosyne à l'Inria de Bordeaux dans le cadre de l'action exploratoire AIDE (Artificial Intelligence Devoted to Education).

- ⇒ Analyse de la motivation intrinsèque de l'apprenant lors d'une tâche de résolution de problème.
- ⇒ Collaboration sur la réalisation d'une ontologie pour modéliser l'apprenant.
- ⇒ Rédaction d'une revue de la littérature concernant les domaines impliqués dans le processus d'apprentissage (selon les points de vue des neurosciences, des sciences de l'éducation et des sciences computationnelles).

<u>De Juin 2020 à Août 2020</u>: Stage d'été (niveau master 1) au sein de l'équipe Mnémosyne à l'Inria de Bordeaux dans le cadre de l'action exploratoire AIDE (Artificial Intelligence Devoted to Education).

- ⇒ Développement de l'interface utilisateur d'un serious game ayant pour but de développer la pensée informatique chez les apprenants et d'étudier le fonctionnement de l'apprentissage humain à l'aide de l'apprentissage machine.
- ⇒ Participation à la création graphique et scénaristique du serious game.

Sciences infirmières

<u>Août 2019</u>: Vacations en tant qu'infirmière intérimaire dans diverses structures sanitaires et médico-sociales de la Dordogne.

<u>De Janvier 2019 à Août 2019</u>: Infirmière au sein de l'Unité d'Hospitalisation pour Adolescents du Pôle d'Hospitalisation Psychiatrique du Bergeracois.

<u>De Juillet 2014 à Janvier 2019</u>: Infirmière au sein de l'unité de Soins de Suites et Réadaptation de la clinique Pasteur à Bergerac.

- ⇒ D'Octobre 2016 à Février 2018 : Remplacements ponctuels cadre de santé.
- ⇒ **Septembre 2016 :** Référente SSR pour la certification de l'établissement.

De Septembre 2011 à Juillet 2014 : Stages de formation en soins infirmiers :

- ⇒ Chirurgie viscérale ;
- ⇒ Établissement d'Hébergement pour Personnes Âgées Dépendantes ;
- ⇒ Structure multi accueil de la petite enfance;
- ⇒ Maternité;
- ⇒ Libéral;
- ⇒ Hôpital De Jour de pédopsychiatrie :
- ⇒ Médecine pneumologie/rhumatologie ;
- ⇒ Soins de Suites et de Réadaptation.

PUBLICATIONS

Lola Denet. Le dispositif Tabletop du projet AIDE : développement de son interface utilisateur. [Rapport Technique] RT-0508, Inria Bordeaux Sud-Ouest. 2020, pp.14 https://hal.in-ria.fr/hal-02935633

Sabrina Barnabé, Lola Denet, Mathieu Manrique, Divya Menon, Éric Pascual, et al. A low-cost tabletop game to collect learning analytics during computational thinking using unplugged or tangible activities. [Research Report] RR-9379, Inria. 2020. https://hal.inria.fr/hal-03040909

Lola Denet. Harmonisation des pratiques professionnelles – Prendre soin du nouveau-né et de ses parents par le biais de pratiques soignantes. [Mémoire de Fin d'Études], IFSI Villeneuve-sur-Lot. 2014. (non disponible en ligne)

COMPETENCES

Programmation et outils informatiques :

- ⇒ Languages: Shell Bash, Python, R, LaTeX, Java, html, CSS, JavaScript, C/C++, SQL.
- ⇒ Environnement : VS code.
- ⇒ OS: macOS, Linux.
- ⇒ maîtrise de GitHub.
- ⇒ Création et interrogation d'une base de données (Postgres SQL, flask).
- ⇒ Traitement d'images (ImageJ, Gimp).
- ⇒ Bio-statistiques (R-studio).
- ⇒ Ontologie (Protégé).
- ⇒ Bureautique (suite office).

Autres domaines:

- ⇒ Information, prévention, pédagogie et éducation (sciences infirmières).
- ⇒ Travail en collaboration, organisation, tutorat, management.

Langues:

<u>Français</u>: Langue maternelle. <u>Anglais</u>: écrit et oral (niveau B2).

Informations diverses

Permis de conduire acquis en juillet 2011. Possède une voiture.

Participation à la nuit de l'informatique en décembre 2019 (Université de Bordeaux).

Centres d'intérêts : jeux de société, jeux vidéo, lecture, cinéma, musique, vente à domicile.